cs: Motiv železničního vlaku: Městské panorama; Moderní; Venkov; Historické; Průmyslový; Moderní; Sci-Fi; Jiné
lt-LT: Traukinio modeliuko tema: Miesto elementai; Šiuolaikiniai; Užmiestis; Istoriniai; Pramoniniai; Modernūs; Mokslinė fantastika; Kita
pt-BR: Tema do trem de brinquedo: Paisagem urbana; Contemporâneo; Campo; Histórico; Industrial; Moderno; Ficção científica; Outro
ru: Тематика модели поезда: Городской пейзаж; Современный; Сельская местность; Исторический; Промышленный; Современный; Sci-fi; Другое
sl-SI: Tema modela vlaka: Mestna pokrajina; Sodobna; Podeželje; Zgodovina; Industrija; Moderno; Znanstvena fantastika; Drugo
hr-HR: Tema modela vlaka: Gradski pejzaž; Suvremena; Selo; Povijesna; Industrijska; Moderni; Znanstvena fantastika; Ostalo
pt-PT: Tema de trem modelo: Paisagem urbana; Contemporâneo; Campo; Histórico; Industrial; Moderno; Ficção científica; Outro
fr: Thème du train miniature: Paysage urbain; Contemporain; Campagne; Historique; Industriel; Moderne; Science-fiction; Autre
tr: Model tren teması: Şehir manzarası; Modern; Kırsal kesim; Tarihi; Endüstriyel; Modern; Bilim kurgu; Diğer
fi: Mallijunan teema: Kaupunkikuva; Nykyaikainen; Maaseutu; Historiallinen; Teollinen; Moderni; Sci-Fi; Muu
zh-CN: 模型火车主题: 城市景观; 当代; 农村; 历史; 工业; 现代; 科幻风; 其他
hu: Vonatmodell témája: Városkép; Kortárs; Vidéki; Történelmi; Ipari; Modern; Sci-fi; Egyéb
de: Modelleisenbahn-Thema: Stadtbild; Zeitgenössisch; Landschaft; Historisch; Industriell; Modern; Sci-Fi; Sonstiges
sv: Modelltågstema: Stadsbild; Samtida; Landsbygd; Historiskt; Industriell; Modern; Sci-Fi; Övrigt
sk-SK: Téma modelu vlaku: Panoráma mesta; Súčasný; Vidiek; Historický; Priemyselný; Moderný; Sci-fi; Iné
da: Modeltogstema: Bybilledet; Nutidig; Landskabet; Historie; Industri; Moderne; Sci-Fi; Andet
vi: Chủ đề tàu mô hình: Cảnh quan thành phố; Đương đại; Nông thôn; Lịch sử; Công nghiệp; Hiện đại; Khoa học viễn tưởng; Khác
bg-BG: Тема за макет на влак: Градски пейзаж; Съвременен; Селски райони; Исторически; Индустриален; Модерен; Научна фантастика; Други
el: Θέμα μοντέλου τρένου: Αστικό τοπίο; Επίκαιρη; Εξοχή; Ιστορική; Βιομηχανικό; Σύγχρονο; Επιστημονική φαντασία; Άλλο
ja: モデル・トレイン・テーマ: 街並み; コンテンポラリー; 田舎; ヒストリカル; 産業; モダン; SF; その他
zh-TW: 鐵道模型主題: 城市景觀; 當代; 農村; 歷史; 工業; 現代; 科幻; 其他
ko: 모형 기차 테마: 도시 풍경; 컨템포러리; 시골; 역사; 인더스트리얼; 현대; SF; 기타
en: Model train theme: Cityscape; Contemporary; Countryside; Historical; Industrial; Modern; Sci-fi; Other
es: Tema de trenes en miniatura: Paisaje urbano; Contemporáneo; Campo; Histórico; Industrial; Moderno; Ciencia ficción; Otros
nl: Thema modeltrein: Stadsgezicht; Hedendaags; Platteland; Historisch; Industrieel; Modern; Sci-Fi; Andere
pl: Motyw modelu pociągu: Pejzaż miejski; Współczesna; Wieś; Historyczny; Przemysłowy; Nowoczesna; Sci-Fi; Inne
ro-RO: Tema trenului de jucărie: Peisaj urban; Contemporan; Peisaj rural; Istoric; Industrial; Modern; Sci-fi; Altele
th: ธีมโมเดลรถไฟ: ทิวทัศน์ของเมือง; ร่วมสมัย; ชนบท; แบบอิงประวัติศาสตร์; อุตสาหกรรม; โมเดิร์น; ไซไฟ; อื่นๆ
it: Tema del modellino del treno: Paesaggio urbano; Contemporaneo; Campagna; Storico; Industriale; Età moderna; Sci-fi; Altro
nb: Modelltog-tema: Bybilde; Moderne; Landsbygd; Historisk; Industriell; Moderne; Sci-Fi; Annet